最高法院刑事裁定　　　　　　　　　　　　　　　　八十八年度台抗字第一○六號
　　抗　告　人　甲○○
右抗告人因強盜案件，不服台灣高等法院中華民國八十七年十一月十一日駁回聲請再
審之裁定（八十七年度聲再字第七四二號），提起抗告，本院裁定如左：
    主  文
抗告駁回。
    理  由
按刑事訴訟法第四百二十條第一項第六款規定所稱發見確實之新證據，係指該項證據
於事實審法院判決前已經存在，為法院當事人所不知，不及調查斟酌，至其後始行發
見，且就該證據本身形式上觀察，毋庸經調查程序，顯然可認為足以動搖原有罪確定
判決，而應為受判決人無罪、免訴、免刑或輕於原判決所認罪名之判決而言。本件原
裁定以抗告人甲○○聲請再審意旨略稱：抗告人曾於民國八十六年三月八日犯強盜罪
，已被處罪刑，與抗告人於同年八月二十六日所犯強盜罪（即本件聲請再審之八十七
年度上訴字第四七四號刑事判決）時間緊接，所犯又屬同一罪名，抗告人係基於概括
之犯意為之，應以連續犯論為一罪，方為適法。乃原審法院竟就後犯之強盜罪，另行
論處強盜罪刑為不當，為此聲請再審云云。惟查抗告人於八十六年三月八日所犯之強
盜罪，與同年八月二十六日所犯之強盜罪，時間相隔五個多月。抗告人又自承：曾因
受傷於出院後任職快遞公司，無機車可用，始偷車以利工作賺錢償還醫藥費等語。顯
見抗告人於該年八月二十六日所犯之強盜罪，與同年三月八日所犯強盜罪，並非基於
概括犯意所為，並無連續犯裁判上一罪關係等情，已於原確定判決（八十六年度上訴
字第四七四號刑事判決）理由內詳予明指駁。則抗告人主張前後二次所犯強盜罪，
時間雖相隔五個多月，應仍屬連續犯一節，既經原確定判決摒棄不採，茲復再侈言為
連續犯，自無實憑，且不足以動搖確定判決之認定。其餘憑空所謂於偵查中因懼怕而
偽稱任職快遞公司，工作賺錢償還醫藥費，其實係任職於台北縣縫紉工會之語，無論
是否屬實，從形式上觀察，亦不足以動搖原確定判決。原法院因認其再審之聲請為無
理由，裁定予以駁回，經核於法尚無違誤。抗告意旨仍執陳詞，任意指摘原裁定為不
當，非有理由，應予駁回。又抗告人聲請再審雖疏未依刑事訴訟法第四百二十九條規
定附具原（實體確定）判決之繕本（僅提出本院程序判決正本）。但卷內已有此項資
料可考，故本院仍從實體加以審認，併此明。
據上論結，應依刑事訴訟法第四百十二條，裁定如主文。
中      華      民      國    八十八    年      三      月    三十一    日
                              最高法院刑事第七庭
                                  審判長法官  紀  俊  乾
                                        法官  楊  商  江
                                        法官  賴  忠  星
                                        法官  林  茂  雄
                                        法官  王  居  財
      右正本證明與原本無異
                                              書  記  官
中      華      民      國    八十八    年      四      月      二      日
